臺灣臺北地方法院民事判決
　　　　　　　　　　　　　　　　  111年度北訴字第14號
原      告  王昆龍  

訴訟代理人  王秀珠  
被      告  謝承軒  

訴訟代理人  陳威    
上列當事人間損害賠償事件，於中華民國111年5月10日言詞辯論
終結，本院判決如下：
    主    文
被告應給付原告新臺幣貳拾柒萬壹仟貳佰玖拾玖元，及自民國一
百零九年十月二十一日起至清償日止，按年息百分之五計算之利
息。
原告其餘之訴駁回。
訴訟費用新臺幣壹佰伍拾元由被告負擔。
本判決第一項原告以新臺幣玖萬元供擔保後得假執行；被告如以
新臺幣貳拾柒萬壹仟貳佰玖拾玖元為原告預供擔保後，得免為假
執行。
原告其餘假執行之聲請駁回。
    事實及理由
壹、程序方面： 
一、原告經合法通知，於最後言詞辯論期日無正當理由不到場，
    爰依被告之聲請，准由其一造辯論而為判決。
貳、實體部分：
一、原告起訴主張：
　㈠被告於民國108年9月23日晚間9時42分許，騎乘車牌號碼000-
    0000號普通重型機車，自臺北市○○路0段00巷0號附近道路東
    側欲出發往南行駛時，本應注意車輛起駛前應注意有無來車
    ，並應讓行進中之車輛優先通行，而依當時之情形，並無不
    能注意之情事，竟貿然繞過其前方停放在同路段東側之自小
    客車後即往南起駛，適有原告騎乘車牌號碼000-000號普通
    重型機車（下稱系爭車輛）沿同路段由南往北方向行駛至上
    開地點，雙方因閃避不及而迎面發生碰撞造成系爭車輛車損
    ，原告因而受有左、右肩旋環韌帶斷裂之傷害，請求被告賠
    償金額說明如下：
　1.醫療費用新臺幣24萬4670元。
  2.交通費用往返醫院每次160元共84次合計請求1萬3440元。
  3.住院兩次醫囑術後宜修養各3個月之補償，月薪以退休當時
    勞保月投保薪資4萬3900元6個月請求26萬3400元。
　4.已申領強制險理賠金7萬2000元。
　5.精神損害賠償慰撫金，包含需長期復健治療費用，120萬649
    0元
  ㈡聲明：被告應給付原告180萬元，及自本件起訴狀繕本送達之
    翌日（109年10月21日，本院109年度審交附民字第621號卷
    ，下稱附民卷，第13頁）起至清償日止，按年息百分之5計
    算之利息。
二、被告則以：對於刑事判決及初判表認定沒有意見，原告退休
    身份在家幫忙帶小孩應無薪資減損，另原告右肩旋環韌帶非
    本次事故所造成，交通費用及醫療費用針對左肩不爭執，交
    通費用於6720元範圍內不爭執。醫療費用於12萬2335元範圍
    內不爭執，應扣除強制理賠7萬2000元，精神慰撫金請求過
    高等語，資為抗辯。並聲明：原告之訴駁回。
三、得心證之理由：
  ㈠原告所稱上情，有本院依職權向臺北市政府警察局交通警察
    大隊調閱之道路交通事故調查報告表、道路交通事故初步分
    析研判表、道路交通事故現場圖、道路交通事故補充資料表
    、交通事故談話紀錄表、交通事故照片等資料在卷可稽，道
    路交通事故初步分析研判表載被告駕車具起駛前不讓行進中
    車輛先行等情（本院卷一第31頁），且被告經本院109年度
    審交簡字第338號刑事判決，以被告犯過失傷害罪，處有期
    徒刑3月確定，有本院109年度審交簡字第338號刑事判決、1
    10年度審交簡上字第7號刑事判決可證，被告對此亦不爭執
    （本院卷一第215頁），又原告提出108年10月7日診斷證明
    書，載被告108年9月29日住院，108年9月30日接受左肩旋環
    韌帶修補手術，108年10月1日出院，出院後宜修養一週，3
    個月內不宜劇烈運動。108年9月24日至108年10月7日共門診
    3次等情（臺灣臺北地方檢察署109偵字13602號偵查卷，下
    稱偵字卷，第17頁，原告提附件（一）傷害醫療資料第7頁
    ）；109年1月16日診斷證明書，載被告109年1月7日住院，1
    09年1月8日接受右肩旋環韌帶修補手術，109年1月9日出院
    。108年11月21日至109年1月16日共門診4次等情（偵字卷第
    19頁，原告提附件（一）傷害醫療資料第9頁）。從而，被
    告過失行為導致原告受傷乙節堪已認定，原告請求損害賠償
    ，為有理由。
  ㈡原告可請求金額，分述如下：
　1.原告可請求如附表所示醫療費用24萬2129元：
　⑴原告提出臺安醫院、長安內科診所、康健診所醫療收據、診
    斷書在卷，扣除原告重複34張康健診所單據後，醫療費用如
    附表所示計24萬2129元（計算式：臺安醫院及長安內科診所
    23萬1829元＋康健診所1萬300元＝24萬2129元），應予准許。
　⑵被告抗辯上揭醫療費用中，關於原告右肩旋環韌帶斷裂部分
    為舊傷非本次事故所造成云云，按當事人主張有利於己之事
    實者，就其事實有舉證之責任；但法律別有規定，或依其情
    形顯失公平者，不在此限，民事訴訟法第277條定有明文。
    原告主張右肩旋環韌帶斷裂並經手術治療，業經其提出上揭
    診斷證明書，復經基督復臨安息日會醫療財團法人臺安醫院
    民國110年10月4日函覆以108年12月26日於骨科回診時，原
    告表示「右肩膀轉動時受限制且會痛，從車禍後開始」，骨
    科醫師予以理學評估檢查其右肩活動度受限合併疼痛，建議
    安排右肩關節磁振造影檢查，其磁振造影檢查結果為右肩旋
    轉肌斷裂建議可開刀治療，並於110年1月7日安排住院，同
    年月8日行右肩旋轉韌帶修補手術，臨床上「肩旋轉肌斷裂
    」造成原因有老化、運動傷害、發炎、創傷和過度高舉動作
    等，原告再進行其右肩旋轉韌帶修補手術，原因係可因創傷
    、老化、過度使用等情（本院卷一第285至286頁），被告稱
    原告右肩旋環韌帶斷裂非本次事故所為乙節，應就對其有利
    事實負舉證責任，本院110年11月16日在庭請被告於30日內(
    以本院收文章為準)提出原告右肩非本次車禍所導致的傷害
    的反證，並告知逾期未提出，則以原告的主張為真實（本院
    卷二第9頁），而被告迄至111年5月10日言詞辯論終結前仍
    未提出足以證明其所言為真之證據。從而，認定原告主張其
    右肩旋環韌帶因本次事故中斷裂進而惡化影響原告生活為真
    ，被告抗辯，尚非足採。
  2.交通費用往返醫院可請求1170元：
    查原告住處往返臺安醫院，以公車車資單趟15元，每次30元
    計算。原告住處往返長安內科診所，以公車車資單趟15元，
    每次30元計算。原告住處往返康健診所址台北市○○區○○街00
    號、40號靠近原告住處步行可至，以0元計算，則可請求之
    交通費用如附表所示總計1170元，又被告對於交通費用於67
    20元範圍內不爭執，而原告其餘交通費用之請求，因無何客
    觀上之醫囑認為有至該等醫院診療之必要，或未提出其需搭
    乘計程車之必要及相關實際費用支出證明，主張交通費用超
    過1170元之範圍者，予以駁回。
  3.原告提出診斷證明書，主張以住院兩次醫囑術後宜修養各3
    個月之補償，月薪以退休當時勞保月投保薪資4萬3900元6個
    月請求26萬3400元云云，然查，原告110年7月29日具狀為退
    休狀態（本院卷一第129頁），且原告於109年11月11日刑事
    審判中自陳家裡一切工作都是原告在做等情（本院109年度
    審交易第543號刑事案件卷第77頁）。可見，原告退休本無
    工作薪資收入，亦即本件事故並未影響其工作薪資收入，請
    求相當於薪資減損26萬3400元，核屬無據。又原告提出上揭
    診斷書無醫囑未來長期復健治療之必要，請求該部分費用，
    即屬無理由。
　4.末按慰撫金之賠償，其核給之標準固與財產上損害之計算不
    同，然非不可斟酌雙方身分資力與加害程度，核定相當之數
    額。惟所謂相當，除斟酌雙方身份資力外，尤應兼顧加害程
    度與其身體、健康影響是否重大以為斷（最高法院51年台上
    字第223號判例、89年度台上字第1952號判決可資參照）。
    本件原告既因被告之過失傷害行為受有身體權之侵害，就其
    所受非財產上損害，自得請求賠償相當之金額。本院審酌被
    告實際加害情形，原告所受精神上痛苦之程度，以及日後持
    續治療造成之影響，原告年75歲，北港喬農畢業，現退休，
    名下具不動產，被告年31歲，大學畢業，擔任快遞月收入5
    萬元，及兩造之身分、地位、經濟狀況等一切情狀，認原告
    請求精神慰撫金10萬元，尚屬適當。逾此部分之請求為無理
    由，應予駁回。
  ㈢綜上，原告因被告行為所受損害及精神慰撫金合計為34萬329
    9元（計算式：24萬2129元＋1170元＋10萬元＝34萬3299元），
    扣除原告已申領強制險理賠金7萬2000元，可請求27萬1299
    元。
四、從而，原告請求被告給付原告27萬1299元，及自本件起訴狀
    繕本送達之翌日（109年10月21日，附民卷，第13頁）起至
    清償日止，按年息百分之5計算之利息，即屬有據，應予准
    許。逾此部分之請求為無理由，應予駁回。原告之訴經駁回
    部分，該部分假執行之聲請亦失所附麗。
五、本件事證已臻明確，兩造其餘攻擊防禦方法與判決之結果不
    生影響，爰不一一贅論，併此敘明。
六、本件係刑事附帶民事訴訟，由合議庭裁定移送民事庭之事件
    ，依刑事訴訟法第504條第2項之規定，免納裁判費，目前亦
    無其他訴訟費用支出，本無確定訴訟費用額必要。惟仍爰依
    民事訴訟法第87條第1項之規定，諭知訴訟費用之負擔，以
    備將來如有訴訟費用發生時，得確定其負擔，併此敘明。另
    有複製電子卷證費，爰依民事訴訟法第79條規定，就該部分
    為訴訟費用負擔之諭知。
中　　華　　民　　國　　111 　年　　6 　　月　　 9　　日
                          民事庭  法  官  趙子榮
以上正本係照原本作成
如對本判決上訴，須於判決送達後20日內向本院提出上訴狀。如
委任律師提起上訴者，應一併繳納上訴審裁判費。
中　　華　　民　　國　　111 　年　　6 　　月　　 9　　日
                                  書記官  陳怡安
計   算   書：
項        目             金   額（新臺幣）    備    註
複製電子卷證費           150元
合        計             150元


附表：
編號 就醫日期 （民國） 醫   院 醫療費用 （新臺幣） 往返交通費（新臺幣） 附件（一）傷害醫療資料（頁數） 1 108年9月26日 臺安醫院 390 30 21 2 108年10月1日 臺安醫院 126935 30 19 3 108年10月4日 長安內科診所 200 30 47 4 108年10月5日 長安內科診所 150 30 47 5 108年10月7日 臺安醫院 652 30 21 6 108年10月11日 臺安醫院 1140 30 43 7 108年10月16日 長安內科診所 200 30 47 8 108年10月18日 臺安醫院 640 30 31 9 108年10月19日 長安內科診所 200 30 47 10 108年10月21日 臺安醫院 432 30 23 11 108年10月25日 臺安醫院 640 30 31 12 108年10月28日 長安內科診所 200 30 47 13 108年10月29日 長安內科診所 150 30 47 14 108年10月30日 長安內科診所 200 30 49 15 108年10月31日 長安內科診所 150 30 49 16 108年11月1日 臺安醫院 640 30 33 17 108年11月1日 長安內科診所 200 30 49 18 108年11月2日 長安內科診所 150 30 49 19 108年11月4日 臺安醫院 390 30 23 20 108年11月8日 臺安醫院 640 30 33 21 108年11月13日 長安內科診所 200 30 49 22 108年11月15日 長安內科診所 200 30 49 23 108年11月21日 臺安醫院 453 30 25 24 108年11月22日 臺安醫院 640 30 35 25 108年11月29日 臺安醫院 640 30 35 26 108年12月6日 臺安醫院 640 30 37 27 108年12月13日 臺安醫院 490 30 37 28 108年12月26日 臺安醫院 390 30 25 29 108年12月27日 臺安醫院 490 30 39 30 109年1月2日 臺安醫院 390 30 27 31 109年1月9日 臺安醫院 89820 30 19 32 109年1月16日 臺安醫院 532 30 27 33 109年3月5日 臺安醫院 390 30 29 34 109年4月16日 臺安醫院 390 30 29 35 109年4月27日 臺安醫院 595 30 41 36 109年5月5日 臺安醫院 390 30 39 37 109年5月21日 長安內科診所 100 30 45 38 109年5月28日 臺安醫院 390 30 41 39 109年6月4日 臺安醫院 390 30 43 合    計   231829 1170  

編號 日期 （民國） 診   所 醫療費用（新臺幣） 附件（一）傷害醫療資料（頁數） 1 109年1月2日 康健診所 50 155 2 109年1月14日 康健診所 50 155 3 109年1月20日 康健診所 50 155 4 109年1月21日 康健診所 50 159 5 109年1月22日 康健診所 50 155 6 109年1月23日 康健診所 50 157 7 109年1月30日 康健診所 50 157 8 109年1月31日 康健診所 50 157 9 109年2月4日 康健診所 50 159 10 109年2月6日 康健診所 50 157 11 109年2月13日 康健診所 50 141 12 109年2月17日 康健診所 50 141 13 109年2月18日 康健診所 50 141 14 109年2月20日 康健診所 50 141 15 109年2月24日 康健診所 50 143 16 109年2月25日 康健診所 50 145、147 17 109年2月26日 康健診所 50 143 18 109年2月27日 康健診所 50 143 19 109年3月2日 康健診所 50 143 20 109年3月3日 康健診所 50 117 21 109年3月3日 康健診所 50 145、147 22 109年3月5日 康健診所 50 117 23 109年3月10日 康健診所 50 129 24 109年3月13日 康健診所 50 129 25 109年3月16日 康健診所 50 131 26 109年3月16日 康健診所 50 135 27 109年3月17日 康健診所 50 131 28 109年3月22日 康健診所 50 129 29 109年3月24日 康健診所 50 131 30 109年3月26日 康健診所 50 131 31 109年3月27日 康健診所 50 133 32 109年3月28日 康健診所 50 133 33 109年3月30日 康健診所 50 133 34 109年3月31日 康健診所 50 135 35 109年4月1日 康健診所 50 133 36 109年4月6日 康健診所 50 117 37 109年4月7日 康健診所 50 117 38 109年4月9日 康健診所 150 123 39 109年4月9日 康健診所 50 129 40 109年4月11日 康健診所 50 119 41 109年4月15日 康健診所 50 119 42 109年4月16日 康健診所 50 119 43 109年4月17日 康健診所 50 119 44 109年4月20日 康健診所 50 121 45 109年4月21日 康健診所 50 121 46 109年4月21日 康健診所 150 123 47 109年4月24日 康健診所 50 121 48 109年4月27日 康健診所 50 121 49 109年4月28日 康健診所 50 115 50 109年4月29日 康健診所 50 115 51 109年4月30日 康健診所 50 113 52 109年4月30日 康健診所 50 115 53 109年5月5日 康健診所 50 115 54 109年5月6日 康健診所 50 53 55 109年5月7日 康健診所 50 53 56 109年5月9日 康健診所 50 53 57 109年5月11日 康健診所 50 53 58 109年5月11日 康健診所 50 113 59 109年5月13日 康健診所 50 51 60 109年5月14日 康健診所 50 51 61 109年5月15日 康健診所 50 51 62 109年5月18日 康健診所 50 51 63 109年5月19日 康健診所 50 73、75 64 109年5月20日 康健診所 50 105 65 109年5月21日 康健診所 50 73、75 66 109年5月22日 康健診所 50 95 67 109年5月23日 康健診所 50 73、75 68 109年5月25日 康健診所 50 109 69 109年5月26日 康健診所 50 109 70 109年5月26日 康健診所 50 111 71 109年5月28日 康健診所 50 109 72 109年5月30日 康健診所 50 101 73 109年6月1日 康健診所 50 101 74 109年6月3日 康健診所 50 101 75 109年6月4日 康健診所 50 101 76 109年6月4日 康健診所 50 111 77 109年6月6日 康健診所 50 99 78 109年6月8日 康健診所 50 99 79 109年6月9日 康健診所 50 99 80 109年6月10日 康健診所 50 99 81 109年6月11日 康健診所 250 85、97 82 109年6月11日 康健診所 50 103 83 109年6月13日 康健診所 50 103 84 109年6月15日 康健診所 50 103 85 109年6月16日 康健診所 50 105 86 109年6月17日 康健診所 50 105 87 109年6月19日 康健診所 50 97 88 109年6月20日 康健診所 50 95 89 109年6月22日 康健診所 50 95 90 109年6月23日 康健診所 50 95 91 109年6月24日 康健診所 50 91 92 109年6月24日 康健診所 50 93 93 109年6月26日 康健診所 50 91 94 109年6月29日 康健診所 50 91 95 109年6月30日 康健診所 50 91 96 109年7月2日 康健診所 50 77 97 109年7月6日 康健診所 50 77 98 109年7月7日 康健診所 50 77 99 109年7月7日 康健診所 50 93 100 109年7月9日 康健診所 50 77 101 109年7月10日 康健診所 50 79 102 109年7月13日 康健診所 50 79 103 109年7月14日 康健診所 50 89 104 109年7月15日 康健診所 50 89 105 109年7月16日 康健診所 50 79 106 109年7月16日 康健診所 50 87 107 109年7月20日 康健診所 50 79 108 109年7月22日 康健診所 50 89 109 109年7月23日 康健診所 50 81 110 109年7月23日 康健診所 50 89 111 109年7月24日 康健診所 50 81 112 109年7月25日 康健診所 50 81 113 109年7月27日 康健診所 50 81 114 109年7月28日 康健診所 50 83 115 109年7月28日 康健診所 50 87 116 109年7月30日 康健診所 50 83 117 109年7月31日 康健診所 50 83 118 109年8月4日 康健診所 50 83 119 109年8月6日 康健診所 50 161 120 109年8月6日 康健診所 50 183 121 109年8月10日 康健診所 50 183 122 109年8月13日 康健診所 50 183 123 109年8月25日 康健診所 50 183 124 109年8月26日 康健診所 50 185 125 109年8月27日 康健診所 50 161 126 109年8月27日 康健診所 50 185 127 109年8月29日 康健診所 50 185、187 128 109年9月2日 康健診所 50 185、187 129 109年9月3日 康健診所 50 57、65 130 109年9月4日 康健診所 50 57、65 131 109年9月8日 康健診所 50 55 132 109年9月8日 康健診所 50 57、65 133 109年9月9日 康健診所 50 57 134 109年9月9日 康健診所 50 63 135 109年9月11日 康健診所 50 59 136 109年9月11日 康健診所 50 63 137 109年9月12日 康健診所 50 187 138 109年9月18日 康健診所 50 55、69 139 109年9月20日 康健診所 50 59 140 109年9月21日 康健診所 50 63 141 109年9月23日 康健診所 50 59、67 142 109年9月24日 康健診所 50 59、67 143 109年9月25日 康健診所 50 61、67 144 109年9月26日 康健診所 50 61、187 145 109年9月29日 康健診所 50 61、187 146 109年9月29日 康健診所 50 69、71 147 109年10月3日 康健診所 50 61 148 109年10月6日 康健診所 50 175 149 109年10月7日 康健診所 50 175 150 109年10月8日 康健診所 50 175 151 109年10月12日 康健診所 50 71、165 152 109年10月12日 康健診所 50 165、175 153 109年10月15日 康健診所 50 169、177 154 109年10月16日 康健診所 50 169、177 155 109年10月17日 康健診所 50 169、177 156 109年10月19日 康健診所 50 169、177 157 109年10月21日 康健診所 50 167、181 158 109年10月21日 康健診所 50 171、179 159 109年10月22日 康健診所 50 171 160 109年10月23日 康健診所 50 171、179 161 109年10月26日 康健診所 50 171、179 162 109年10月27日 康健診所 50 163、173、179 163 109年10月28日 康健診所 50 163、173 164 109年10月28日 康健診所 50 167、181 165 109年10月30日 康健診所 50 163、173 166 109年11月4日 康健診所 50 163、173 167 110年1月2日 康健診所 50 149 168 110年1月4日 康健診所 50 149 169 110年1月4日 康健診所 50 149 170 110年1月5日 康健診所 50 149 171 110年1月6日 康健診所 50 153 172 110年1月7日 康健診所 50 153 173 110年1月11日 康健診所 50 153 174 110年1月14日 康健診所 50 153 175 110年1月18日 康健診所 50 151 176 110年1月18日 康健診所 50 151 177 110年1月19日 康健診所 50 151 178 110年1月27日 康健診所 50 151 179 110年1月28日 康健診所 50 139 180 110年2月2日 康健診所 50 139 181 110年2月4日 康健診所 50 139 182 110年2月6日 康健診所 50 139 183 110年2月8日 康健診所 50 137 184 110年2月10日 康健診所 50 137 185 110年2月18日 康健診所 50 137 186 110年2月22日 康健診所 50 137 187 110年2月25日 康健診所 50 127 188 110年2月25日 康健診所 50 127 189 110年3月8日 康健診所 50 127 190 110年3月9日 康健診所 50 127 191 110年3月16日 康健診所 50 125 192 110年4月29日 康健診所 50 107 193 110年5月6日 康健診所 50 125 194 110年5月7日 康健診所 50 107 195 110年5月8日 康健診所 50 107 196 110年5月17日 康健診所 50 107 197 110年7月15日 康健診所 50 85 198 110年7月20日 康健診所 50 85 合    計   10300